【裁判字號】    89,上訴,753
【裁判日期】    890328
【裁判案由】    竊盜
【裁判全文】
臺灣高等法院刑事判決                            八十九年度上訴字第七五三號
    上  訴  人
    即  被  告  卯○原名鄭建.
右上訴人因竊盜案件，不服臺灣新竹地方法院八十八年度訴字第三三八號，中華民國
八十八年十二月十四日第一審判決（起訴案號：臺灣新竹地方法院檢察署八十八年度
偵字第四八七六號）及移送併案審理（八十八年度偵字第六四二九號）提起上訴，本
院判決如左：
    主      文
上訴駁回。
    事      實
一、卯○（原名鄭建仁）曾因侵占等案件，經原審合併執行有期徒刑五年確定，於民
    國（下同）八十二年十一月三日縮短刑期假釋出獄，復因竊盜案件，經原審判處
    有期徒刑一年二月，於八十三年五月十四日刑期起算，並因前開案件撤銷假釋，
    接續執行殘刑二年一月二十五日，於八十五年七月二十三日縮短刑期假釋出監，
    於八十六年五月八日縮刑期滿執行完畢，猶不知悔改，復意圖為自己不法之所有
    ，基於常業竊盜之犯意，先後多次於附表一所示之時間、地點，以如附表一所示
    之方法，竊取如附表一所示之他人財物，得手後將竊得之茶葉在新竹假日花市等
    地擺攤變賣得利，將其中六十斤茶葉以新臺幣（下同）二萬元代價賣與不知情之
    李明忠，並將竊得之黃金七兩賣與年籍姓名不詳綽號「阿勇」之成年男子，連同
    所竊得之現金等財物，均供自己或家庭使用，恃以維生，並以之為業。嗣於八十
    八年六月十八日凌晨五時許，為警在新竹市○○路三一三號前當場查獲，並扣得
    如附表二所示之工作手套一雙、螺絲起子、六角扳手、手電筒各一支。
二、案經新竹市警察局第三分局報告臺灣新竹地方法院檢察署檢察官偵查起訴及移送
    併案審理。
    理      由
一、訊據上訴人即被告卯○對於右揭事實均坦承不諱，核與被害人許耀馨、丁○○、
    辰○○、錢芳照、子○○、庚○○、癸○○、戊○○、寅○○、丑○○、甲○○
    、辛○○、乙○○、林碧霞、己○○、壬○○、丙○○指述情節相符，亦據證人
    李明忠、林岳飛、林文清證述明確，復有如附表二所載被告所有供犯罪所用之物
    扣案足資佐證，贓物認領保管收據五紙、具結保管條乙紙附卷可證，足徵被告自
    白與事實相符。雖於本院調查中辯稱附表編號一所竊茶葉為二百斤，編號二所竊
    茶葉一百二十斤云云，但被害人丁○○、辰○○已指述詳確，所辯自不足採。又
    竊得之現金皆供花用殆盡，偷得之黃金亦賣給綽號「阿勇」之人，得款七萬元，
    所竊得之茶葉拿去民富夜市、假日花市等地擺地攤賣掉，混再一起賣，大約一斤
    賣二百、五百元，前後共賣二、三十萬元，並曾將茶葉以二萬元之代價賣給李明
    忠，將竊得之黃金賣與年籍姓名不詳綽號「阿勇」之成年男子，偷得之古董心想
    要去找買主賣掉，但尚未付諸行動，即被查獲，所得款項供家中所需、小孩費用
    及清償債務等用，偷得現金及變賣所得現金，遠比伊的工作薪水多很多，是想以
    竊盜恃以維生等語，足徵被告係以犯竊盜罪為常業無訛。雖被告曾自八十七年七
    月一日起，至八十八年三月止在新竹縣竹北市○○路四三號傑牛機械股份有限公
    司（以下簡稱傑牛公司）擔任現場技術員，業據證人李寶珠即傑牛公司負責人之
    妻證述明確，並有員工職務證明書、傑牛公司薪（工）資表附卷可稽，然每月薪
    水僅二萬五千元至三萬元，每個月開銷三、四萬元，其領取之薪水顯然遠低於竊
    盜所得，且不敷日常生活之用，當係恃竊盜維生，況被告離職之後，無工作，仍
    為如附表一編號七至十七之犯行，則縱被告曾有前開工作，亦無解於其係以犯竊
    盜罪為常業犯行。本件事證明確，被告犯行洵堪認定。
二、核被告所為係犯刑法第三百二十二條之常業竊盜罪。公訴人雖未對被告如附表一
    編號六至十及十五犯行提起公訴，惟此部分與前開論罪科刑部分，係屬常業犯實
    質上一罪關係，自得併予審究，附此敘明。又被告曾因侵占等案件，經原審合併
    執行有期徒刑五年確定，於八十二年十一月三日縮短刑期假釋出獄，復因竊盜案
    件，經本院判處有期徒刑一年二月，於八十三年五月十四日刑期起算，並因前開
    案件撤銷假釋，接續執行殘刑二年一月二十五日，於八十五年七月二十三日縮短
    刑期假釋出監，於八十六年五月八日縮刑期滿執行完畢，此有臺灣新竹地方法院
    檢察署刑案資料查註紀錄表及臺灣高等法院被告全國前案紀錄表各乙紙在卷可稽
    ，其受有期徒刑之執行完畢，五年以內再犯有期徒刑以上之本罪，為累犯，應依
    刑法第四十七條之規定，加重其刑。原審以被告犯行明確，依法論以竊盜罪，並
    審酌被告心思不勞而獲，連續以於夜間侵入他人住宅、攜帶兇器、毀越安全設備
    等方式竊取他人財物，嚴重危害社會治安，且對於人之居住安全及財產造成極大
    影響，被告之動機、目的、品行、行竊次數與所得財物、坦承犯行之犯罪後態度
    等一切情狀，判處被告卯○有期徒刑貳年肆月。又被告曾因竊盜案件，經原審以
    八十三年訴字第二九三號判處有期徒刑壹年貳月確定，被告復為本件以犯竊盜罪
    為常業之罪，顯有犯罪之習慣。原審依竊盜犯贓物犯保安處分條例第三條第一項
    第二款、第四條、第五條第一項前段之規定，宣告應於刑之執行前，令入勞動場
    所強制工作年。扣案如附表二所示之工作手套一雙、螺絲起子、六角扳手、手
    電筒各一支為被告所有供其竊盜所用之物之事實，業據被告供承不諱，為被告所
    有供犯罪所用之物，應依刑法第三十八條第一項第二款宣告沒收。原審認事用法
    ，並無不當，應予維持。被告卯○上訴意旨，仍執陳詞指摘原判決不當，自無理
    由，應予駁回。
據上論斷，應依刑事訴訟法第三百六十八條，判決如主文。
本案經檢察官陳維練到庭執行職務。
中     華     民     國    八十九   年       三       月     二十八     日
                             臺灣高等法院刑事第一庭
                                 審判長法  官  李  相  助
                                       法  官  王  振  興
                                       法  官  蔡  光  治
右正本證明與原本無異。
如不服本判決應於收受送達後十日內向本院提出上訴書狀，其未敘述上訴之理由者並
得於提起上訴後十日內向本院補提理由書（均須按他造當事人之人數附繕本）。
                                       書記官  王  才  生
中     華     民     國    八十九   年       四       月       六       日
附錄：本案論罪科刑法條全文
刑法第三百二十二條：
以犯竊盜罪為常業者，處一年以上七年以下有期徒刑。
附表二：工作手套一雙、螺絲起子、六角扳手、手電筒各一支。
附表一：


司法院資訊處製作；財團法人民間司法改革基金會備份。
